Currículum Vitae



Bach. Héctor Hernández Alvarado

Bachiller Ingeniería Industrial de la Facultad de Ingeniería Industrial y de Sistemas de la Universidad Nacional de Ingeniería con más de 15 años de experiencia como **Analista Programador Senior**.

Experiencia en proyectos tecnológicos para la Banca Electrónica, comercio electrónico y el sector Empresarial de aplicaciones web, aplicaciones desktop, aplicaciones android, servicios windows, aplicaciones Bussiness intelligence, aplicaciones de integración de sistemas.

He participado en el análisis, diseño y desarrollo de Sistemas de Información y Software aplicativos, aplicando RUP, metodología agiles (SCRUM).

Soy una persona investigadora, analítica, innovadora, proactiva, con valores, responsable y con actitudes de liderazgo en el trabajo, con habilidades de negociación y disposición para trabajar en equipo y bajo presión, facilidad para relacionarse con los demás y vocación de servicio.

Mi último trabajo fue para CITIBANK Perú como Analista Técnico Senior.

Mi penúltimo trabajo fue para una empresa austriaca, haciendo soporte y desarrollo para clientes alemanes mediante el idioma inglés, tuve que coordinar directamente por lo que me es posible trabajar directamente en ambos idiomas el castellano y el inglés.

Jr. Sanchez Silva 340 Lima 07 Peru Teléfono: 537-3393 Celular: 992823339

EMail: hhernandeza@gmail.com

Héctor Guillermo Hernández Alvarado

Información Personal

DNI: 10740272 Estado Civil: Soltero Nacionalidad: Peruana

Fecha de Nacimiento: 04 de Diciembre de 1976

Objetivo Profesional

"Ser un profesional eficiente que contribuya al trabajo en equipo y al desarrollo de la empresa utilizando mis habilidades y experiencia además de influir decididamente al éxito de los proyectos tecnológicos en los cuales participe."

Educación

Educación Superior

UNIVERSIDAD NACIONAL DE INGENIERÍA

Bachiller Ingeniería Industrial

Facultad de Ingeniería Industrial y de Sistemas



Idiomas

EUROIDIOMAS

Inglés - Nível Avanzado (Hablado, lectura y escrito)

Periodo: Febrero 2014 - Diciembre 2016

Experiencia Profesional

CITIBANK

CARGO: ANALISTA TECNICO SENIOR (EXTERNO) EMPRESAS PROVEEDORES: MANPOWER EXPERIS Y QSYSTEM

- ✓ Responsable de la elaboración de los documentos de especificaciones técnicas, arguitectura de software, diagramas, etc.
- ✓ Especificaciones funcionales del negocio.

TECNOLOGIA UTILIZADA

- ✓ Java
- ✓ Eclipse Neon
- ✓ Spring
- ✓ JAX WS, Rest
- ✓ JBOSS
- √ C,#
- ✓ Visual Studio .NET
- ✓ SQL Server 2008 (SSAS)
- ✓ SQL Server 2012
- ✓ Sybase
- ✓ DTS (SSIS)
- ✓ Power Builder
- ✓ Microsoft Office.

Periodo: Abril 2015 - A la fecha

BS4Y PARA CLIENTES ALEMANES

CARGO: ANALISTA PROGRAMADOR SENIOR

- ✓ Responsable de la arquitectura de software, herramientas, metodologías, elaboración de plantillas, generadores de código, documentos de mejores prácticas, etc.
- ✓ Desarrollo y mantenimiento de una aplicaciones ssas ssis y ssrs.

TECNOLOGIA UTILIZADA

- ✓ Java
- ✓ JAX WS
- ✓ JBoss
- ✓ Spring
- ✓ Eclipse, NetBeans
- ✓ Lenguaje de Programación C#
- ✓ Visual Studio .NET 2013
- ✓ SQL Server 2012 (SSAS, SSIS y SSRS)

Periodo: Octubre 2014 - Marzo 2015

ZIGLEET PARA ASBANC

CARGO: GERENTE DE DESARROLLO

- ✓ Responsable de la arquitectura de software, herramientas, metodologías, elaboración de plantillas, generadores de código, documentos de mejores prácticas, etc.
- ✓ Arquitectura, diseño y desarrollo del Middleware "Zors Integrator" producto de la empresa Zigleet para hacer integración de sistemas a través de sockets TC/IP, diseñado para grandes volúmenes de transacciones y alta concurrencia.

TECNOLOGIA UTILIZADA

- ✓ Lenguaje de Programación C#
- ✓ Visual Studio .NET 2013
- ✓ SQL Server 2014 (SSAS)
- ✓ DTS (SSIS)

Periodo: Setiembre 2013 - Octubre 2014

QSYSTEM PARA CITIBANK

CARGO: ANALISTA TECNICO SENIOR

- Responsable de la elaboración de los documentos de especificaciones técnicas, arquitectura de software, diagramas, etc.
- ✓ Colaboración en algunas especificaciones funcionales puntuales cuando así lo requirió el BR.

TECNOLOGIA UTILIZADA

- ✓ Lenguaje de Programación C#
- ✓ Visual Studio .NET
- ✓ SQL Server 2008 (SSAS)
- ✓ DTS (SSIS)
- ✓ Microsoft Office.

Periodo: Abril 2012 - Setiembre 2013

ZIGLEET PARA BANCO DE CREDITO DE BOLIVIA

CARGO: ANALISTA SENIOR

✓ Responsable del arquitectura del software y desarrollo del core del sistema de integración de los canales del Banco con sus servidores autorizadores, Host y Sistemas Legados, mediante un middleware.

TECNOLOGIA UTILIZADA

- ✓ Visual Studio .NET
- ✓ SQL Server 2008
- ✓ Middleware de integración en C#.

Periodo: Junio 2011 - Octubre 2011

ZIGLEET PARA MIBANCO

CARGO: ANALISTA SENIOR

Análisis, desarrollo e implementación del proyecto de integración de RENIEC con MIBANCO.

TECNOLOGIA UTILIZADA

- ✓ JAVA
- ✓ JBOX
- ✓ SQL Server 2008
- ✓ Erwin.
- ✓ Programación en "n" capas.
- ✓ MQSeries

Periodo: Julio 2010 - Agosto 2010

ZIGLEET PARA SAT

CARGO: JEFE DE PROYECTOS - ANALISTA

Gestionar el desarrollo e implementación del proyecto Sistema de Presupuestos por Resultados.

TECNOLOGIA UTILIZADA

- ✓ Power Builder.
- ✓ SQL Server 2008.

Periodo: Agosto 2009 - Enero 2010

NOVATRONIC PARA CITIBANK

CARGO: ANALISTA PROGRAMADOR SENIOR

Servicio Windows de consultas a Equifax, proyecto bureau fase 1.

TECNOLOGIA UTILIZADA

- ✓ Visual Studio .Net C#
- ✓ SQL Server.
- ✓ MQSeries
- ✓ Servicios Web.

Periodo: Abril 2009 - Mayo 2009

NOVATRONIC

CARGO: ANALISTA PROGRAMADOR SENIOR

Sistema de consultas RENIEC.

TECNOLOGIA UTILIZADA

- ✓ Visual Studio 2008, WWF, WCF, AJAX
- ✓ SQL Server 2008

Periodo: Junio 2008 - Octubre 2008

INDRA PARA BELCORP(CAPACITACION EN ARGENTINA)

CARGO: ANALISTA SENIOR

Mantenimiento y desarrollo de nuevas funcionalidades al Sistema corporativo comercial (SICC).

TECNOLOGIA UTILIZADA

- ✓ JDeveloper 10G, Servlets, JSP, Patron MVC, EJBs, OAS
- ✓ Oracle 10g.

Periodo: Noviembre 2006 - Mayo 2007

IBM PARA CLARO

CARGO: ANALISTA PROGRAMADOR

Desarrollo e implementación de Sistema de punto de Ventas.

TECNOLOGIA UTILIZADA

- ✓ Visual Basic.
- ✓ Visual Interdev.
- ✓ Visual Source Safe
- ✓ Active Server Pages.
- ✓ SQL Server 2000.
- ✓ Erwin.

Periodo: Agosto 2005 - Febrero 2006

NOVATRONIC

CARGO: ANALISTA PROGRAMADOR

Participación de varios proyectos en Novatronic como programador, Analista, Jefe de Proyectos, Arquitecto de Software, documentación de sistemas, manuales, participación en todo el ciclo del desarrollo de software, uso de estándares y metodologías de desarrollo.

PROYECTOS

- ✓ Sistema de Consultas Kiosco CMR
- ✓ Sistema Evaluación de Riesgo
- Sistema Internet Banking para Banco Mercantil de Bolivia(http://www.bancomercantil.com.bo/)
- ✓ Sistema POS Virtual para pago en Internet
- ✓ Sistema Kiosko Multimedia para BellSouth Peru.

TECNOLOGIA UTILIZADA

- ✓ Visual Basic
- Visual Studio
- ✓ SQL Server, Oracle,
- ✓ Herramientas de análisis, etc

Periodo: Agosto 2001 - Marzo 2005

Otros Estudios

JAVA ARCHITECT DEVELOPER

HERRAMIENTAS: Eclipse Neon, Eclipse JUNO Servidores de aplicaciones: JBOSS, OAS, WAS

Servidores Web: Apache INSTITUCION: CIBERTEC

Periodo: Noviembre 2016- Febrero 2017

Windows Comunication Fundation y Windows Workflow Fundation

HERRAMIENTAS: Visual Studio 2008. INSTITUCION: Oscar Gensoyen MVP Periodo: Enero 2008 – Febrero 2008

Java Programing J2EE

HERRAMIENTAS: JDevoloper10G

INSTITUCION: Sistemas UNI. Facultad de Ingeniería Industrial y de

Sistemas de la UNI

Período: Marzo 2005 - Abril 2005

Modelamiento de Datos y Diseño de Base de Datos

HERRAMIENTAS: Platinum Erwin 3.5.2

INSTITUCION: Telematic

Período: Marzo 2001 - Abril 2001

Programa de entrenamiento en Comercio Electrónico

HERRAMIENTAS:

Microsoft Windows 2000

Introducción a Microsoft SQL Server - Análisis Services. XML

Microsoft Commerce Server 2000. Microsoft Biz Talk Server 2000 INSTITUCION: MICROSOFT PERU Período: Febrero 2001 – Marzo 2001

Java 2, Java Servlet y JSP

HERRAMIENTAS: JDBC, Threads, streams, networking, applets, RMI

INSTITUCION: Telematic Periodo: Marzo 2001 – Mayo 2001

Application Framework for e-Business

HERRAMIENTAS: Visual Age for Java IBM Web Sphere HTTP Server NetObject Fusion Lotus Notes

EMPRESA: IBM DEL PERU Periodo: Julio 1999

Referencias Personales

(BR)Jefe de Proyectos en CITIBANK

Cinthya Castañeda (511) 2152493

(BR)Jefe de Proyectos en CITIBANK

Enrique Huamán (511) 2152493

Jefe de Proyectos en CITIBANK

Vicente Masuda 997917456

Jefe de Proyectos en CITIBANK

Renato Torres 942139739

BR CITIBANK

Giannina Suchero

Arquitecto de soluciones Senior - IBM del Perú

Cesar Fong 991667049 www.facebook.com/cesar.fong